臺灣臺北地方法院民事裁定
                               111年度聲再字第515至520號
再審聲請人　姜廣利　　住臺北市○○區○○路000巷00號1樓

上列聲請人因與相對人中華電信股份有限公司個人家庭分公司（
原名中華電信股份有限公司臺灣北區電信分公司）間聲請再審事
件，對於本院如附表「原確定裁定」欄所示之確定裁定聲請再審
，本院裁定如下：
    主  文
再審之聲請均駁回。
再審聲請費用均由再審聲請人負擔。
    理  由
一、按對於確定裁定聲請再審，應依民事訴訟法第507條準用第5
    01條第1項第4款規定，表明再審理由，此為必須具備之程式
    。所謂表明再審理由，必須指明原確定裁定有如何合於法定
    再審事由之具體情事，始為相當；倘僅泛言有何條款之再審
    事由，而無具體情事者，難謂已合法表明再審理由。如未表
    明再審理由，其再審聲請即屬不合法，法院無庸命其補正，
    逕以裁定駁回之（最高法院109年度台簡聲字第14號民事裁
    定參照）。
二、再審聲請人對本院如附表「原確定裁定」欄所示之各該確定
    裁定聲請再審，主張再審相對人之法定代理人於前訴訟程序
    中未提出承受訴訟狀，原確定裁定有「當事人於訴訟未經合
    法代理」之當然違背法令情事云云。惟按，聲請事件於裁判
    前，僅須審查聲請人單方聲請之事由是否合法及有無理由，
    而勿庸審究相對人相關之事由時，縱相對人於聲請繫屬後法
    定代理權消滅而未由新法定代理人承受訴訟，即依聲請人書
    面聲請之事由不經言詞辯論而為裁判者，亦非當然不生效力
    ，且不生相對人於訴訟未經合法代理之問題（最高法院97年
    度台聲字第1092號裁定意旨參照）。查，如附表「原確定裁
    定」欄所示之各該確定裁定均係聲請再審事件，且均不經言
    詞辯論即為裁定，依上說明，原審法院僅須審究再審聲請人
    單方聲請之事由是否合法及有無理由，而勿庸審究再審相對
    人相關之事由，再審聲請人以再審相對人未於前訴訟程序提
    送承受訴訟狀為由，對原確定裁定聲請再審，並無理由。
三、至於民事聲請再審狀之其餘內容，僅泛言再審聲請人具有中
    低收入戶證明，已釋明其無資力支出訴訟費用之事實，且法
    院於駁回訴訟救助之裁定確定前，不得以再審聲請人未繳費
    為由駁回其訴，然並未表明各該確定裁定有何合於民事訴訟
    法第496條第1項第1款規定之具體情事，則依首揭說明，其
    再審之聲請亦非合法，本院毋庸命其補正，應逕以裁定駁回
    之。
四、據上論結，再審聲請人對原確定裁定聲請再審，為一部不合
    法、一部無理由，爰裁定如主文。
中　　華　　民　　國　　111 　年　　4 　　月　　7 　　日
                  民事第四庭  審判長法　官　蔡政哲
                                    法　官　林承歆
                                    法　官　蕭涵勻
以上正本係照原本作成。
本裁定不得抗告。
中　　華　　民　　國　　111 　年　　4 　　月　　7 　　日
                                    書記官  林立原
附表：本件再審事件與再審標的（原確定裁定）對照表
編號 本件聲請再審事件 原確定裁定 ⒈ 111年度聲再字第515號 民國110年6月25日 110年度聲再字第639號 ⒉ 111年度聲再字第516號 民國110年6月25日 110年度聲再字第640號 ⒊ 111年度聲再字第517號 民國110年6月25日 110年度聲再字第641號 ⒋ 111年度聲再字第518號 民國110年6月25日 110年度聲再字第642號 ⒌ 111年度聲再字第519號 民國110年6月25日 110年度聲再字第643號 ⒍ 111年度聲再字第520號 民國110年6月25日 110年度聲再字第644號